臺灣臺南地方法院臺南簡易庭民事判決
111年度南小字第432號
原      告  新光產物保險股份有限公司

法定代理人  吳昕紘  
訴訟代理人  林華祥  
            郭逸斌  
複代理人    林志遠  
被      告  曾勝惠  
上列當事人間請求侵權行為損害賠償事件，本院於民國111年4月
18日言詞辯論終結，判決如下：
    主      文
被告應給付原告新臺幣14,000元，及自民國111年2月18日起至清
償日止，按週年利率百分之5計算之利息。
訴訟費用新臺幣1,000元，由被告負擔。
本判決得假執行。
    事實及理由
一、原告主張：原告承保訴外人聯邦國際租賃股份有限公司高雄
    分公司所有車牌號碼000-0000自用小客車（下稱系爭汽車）
    之車體損失險，被告於民國109年9月12日17時許，騎乘自行
    車，於臺南市東區裕農路、裕農路446巷口右轉時，往前擦
    撞系爭汽車，致系爭汽車受損，原告已依保險契約給付系爭
    汽車修復費用新臺幣（下同）14,000元（工資9,323元、烤
    漆12,418元），並依保險法第53條規定取得代位權，爰依民
    法第184條第1項前段、第191條之2、第196條等規定，請求
    被告賠償上開損害。並聲明：被告應給付原告14,000元，及
    自起訴狀繕本送達翌日起至清償日止，按週年利率百分之5
    計算之利息。
二、被告則以：伊所騎乘之自行車並未擦撞到系爭汽車，原告之
    請求並無理由。並聲明：原告之訴駁回。
三、得心證之理由：
  ㈠原告主張之前揭事實，業據其提出車險保單查詢、系爭汽車
    行車執照、道路交通事故當事人登記聯單、道路交通事故現
    場圖、估價單、電子發票證明聯、賠款明細表等件影本為證
    ，並經本院向臺南市政府警察局第一分局調取本件交通事故
    相關卷宗資料查閱屬實。被告雖以前揭情詞置辯，惟依臺南
    市政府警察局第一分局檢送之行車紀錄影像光碟，經本院當
    庭勘驗可知被告騎乘自行車行駛於系爭汽車後方，於系爭汽
    車煞車時，被告正轉頭向左側看，未能注意系爭汽車有煞車
    之情形，待被告發覺後急煞車，並跳離自行車，此時被告身
    體幾乎貼著系爭汽車，足證被告之自行車確有擦撞系爭汽車
    ；再以卷附系爭汽車車損照片擦撞處左後保險桿，其高度與
    被告自行車之腳踏板高度相當，均足證兩車有擦撞之情，堪
    信原告之主張為真實。被告雖請求將系爭汽車與其自行車現
    地勘驗，以明系爭汽車之車損處，是否為自行車可撞及之處
    等語，惟依前揭說明已足釐清此爭點，應無調查之必要。
  ㈡按因故意或過失，不法侵害他人之權利者，負損害賠償責任
    ，民法第184條第1項前段定有明文。次按被保險人因保險人
    應負保險責任之損失發生，而對於第三人有損失賠償請求權
    者，保險人得於給付賠償金額後，代位行使被保險人對於第
    三人之請求權；但其所請求之數額，以不逾賠償金額為限，
    保險法第53條第1項亦定有明文。本件被告因行車未注意車
    前狀況，致發生本件交通事故，造成原告所承保之系爭汽車
    損壞，原告已賠付系爭汽車之上開修復費用，則原告自得於
    其給付之賠償金額範圍內，代位被保險人向被告行使侵權行
    為損害賠償請求權。
  ㈢依民法第196條請求賠償物被毀損所減少之價額，得以修復費
    用為估定之標準，但以必要者為限，如修理材料以新品換舊
    品，應予折舊。系爭汽車修復費用中，包含工資9,323元、
    烤漆12,418元，有上開估價單在卷可查，未有零件費用自無
    庸計算折舊。從而，原告依保險法第53條第1項、民法第184
    條第1項前段規定，請求被告給付14,000元，及自起訴狀繕
    本送達翌日即111年2月18日起至清償日止，按週年利率百分
    之5計算之遲延利息，為有理由，應予准許。
四、原告雖另依民法第191條之2規定請求被告負損害賠償責任，
    惟按，原告於同一訴訟程序，以單一聲明，請求法院就其多
    數請求權為同一目的之判決者，稱為訴之重疊合併或競合合
    併，法院應就原告主張之數項訴訟標的逐一審判，如認其中
    一項訴訟標的可獲全部勝訴判決時，法院得僅依該項訴訟標
    的而為判決，對於其他訴訟標的無庸審酌；如各項訴訟標的
    對於原告判決之結果不同，法院自應擇對原告最為有利之訴
    訟標的而為裁判；如各項訴訟標的均獲全部敗訴判決時，始
    得為原告敗訴之判決。查，本件原告乃以單一之聲明，主張
    本於民法第184條第1項前段、第191條之2規定，請求被告賠
    償，本院既已認原告本於民法第184條第1項前段規定所為之
    主張，洵屬有據，進而認定原告所為之請求有無理由，且縱
    令原告本於民法第191條之2所為之請求，亦屬有據，因原告
    所為之請求有無理由，亦應依前開說明為相同認定，核與原
    告本於同法第184條第1項前段規定所得請求之賠償，並無二
    致，對於原告判決之結果，並無不同，對原告而言，並未更
    為有利，揆諸前揭說明，本院自毋庸再就原告併為主張之本
    於民法第191條之2規定所為之請求予以論述，附此敘明。
五、本件被告敗訴；又本件訴訟標的之金額為14,000元，應徵第
    一審裁判費1,000元；此外，別無其他訴訟費用之支出，故
    本件訴訟費用額確定為1,000元，依民事訴訟法第78條、第8
    7條第1項、第436條之19第1項規定，諭知由敗訴之被告負擔
    。併依同法第436條之20之規定，依職權宣告假執行。
六、據上論結，本件原告之訴為有理由，判決如主文。
中　　華　　民　　國　　111 　年　　4 　　月　　28　　日
                  臺南簡易庭  法官   施介元
以上正本係照原本作成。 
如不服本判決，應於送達後20日內，向本院提出上訴狀並表明上
訴理由（須附繕本）。如委任律師提起上訴者，應一併繳納上訴
審裁判費。
中　　華　　民　　國　　111 　年　　4 　　月　　28　　日
                             書記官  曾怡嘉